【裁判字號】    95,易,2029
【裁判日期】    951229
【裁判案由】    竊盜
【裁判全文】
臺灣高雄地方法院刑事判決              95年度易字第2029號
公  訴  人  臺灣高雄地方法院檢察署檢察官
被      告  乙○○
            甲○○
                    (現另案羈押於臺灣高雄看守所)
上列被告等因竊盜案件，經檢察官追加起訴（95年度偵字第2475
1號） ，嗣因被告等均於準備程序進行中，就被訴事實為有罪之
陳述，經詢問檢察官、被告意見後，合議庭乃裁定由受命法官獨
任改行簡式審判程序判決如下：
    主  文
甲○○共同踰越門扇竊盜，累犯，處有期徒刑拾月。
乙○○共同踰越門扇竊盜，累犯，處有期徒刑拾月。
    事  實
一、甲○○前因肅清煙毒條例案件，於民國84年8 月7 日經臺灣
    臺南地方法院以84年度訴字第787 號判決判處有期徒刑3 年
    6 月；復因傷害案件，於84年8 月29日經本院以84年度易字
    第4324號判決判處有期徒刑1 年；再因違反麻醉藥品管理條
    例，於84年11月24日經臺灣臺南地方法院以84年度易字第34
    82號判決判處有期徒刑6 月，均因未上訴而確定。嗣上開3
    罪經臺灣臺南地方法院以85年度聲字第507 號裁定應執行有
    期徒刑4 年8 月確定，並於86年8 月11日縮短刑期假釋出監
    。又假釋期間另因竊盜案件，於88年10月30日經臺灣屏東地
    方法院以88年度易字第1293號判決判處有期徒刑8 月，因未
    上訴而確定，嗣撤銷假釋執行殘刑，2 案接續執行，於92年
    11月1 日執行完畢出監。
二、乙○○前因毒品危害防制條例案件，於92年6 月30日經臺灣
    臺南地方法院以92年度訴字第583 號判決判處有期徒刑1 年
    2 月，因未上訴而確定，並於94年4 月1 日縮短刑期執行完
    畢出監。
三、甲○○、乙○○於95年9 月16日上午9 時40分許前，共同騎
    乘機車，行經高雄市○○區○○路523 號已廢棄之保養廠外
    時，乃共同意圖為自己不法之所有，並基於犯意聯絡，先後
    踰越該保養廠鐵門，進入該保養廠內，共同徒手竊取丙○○
    所有鋁門上之鋁片一批，且本欲竊取丙○○所有電箱外殼1
    個，但經乙○○碰觸後，認該電箱外殼過重，無法以機車載
    離現場，乃作罷。嗣甲○○、乙○○竊得前開鋁片，當踰越
    前開鐵門，欲共乘機車離開縣場之際，為丁○○發現逮捕。
    之後，因甲○○外出籌款賠償未果，丙○○、丁○○即於同
    日16時許，通知警方到場處理。
四、案經高雄市政府警察局三民第二分局報告臺灣高雄地方法院
    檢察署檢察官追加起訴。
    理  由
一、本件被告甲○○等2人所犯為死刑、無期徒刑、最輕本刑為3
    年以上有期徒刑以外之罪，其於準備程序進行中，均就被訴
    事實為有罪之陳述，經告知簡式審判程序之旨，並聽取當事
    人之意見後，本院合議庭裁定由受命法官獨任進行簡式審判
    程序，合先敘明。
二、上開犯罪事實，業據被告甲○○、乙○○於本院審理中坦白
    承認，核與證人丁○○、丙○○分別於警詢及本院審理中證
    述之情節相符。並有扣押筆錄、扣押物品目錄表、扣押物品
    收據、贓物認領保管單及照片附卷可稽。從而，因被告2 人
    自白均核與事實相符，是本件事證明確，其加重竊盜犯行，
    均堪認定。
三、核被告甲○○、乙○○所為，均係犯刑法第321 條第1 項第
    2 款之踰越門扇竊盜罪【被告2 人係踰越該鐵工廠鐵門後，
    入內行竊之事實，業據被告2 人自白在卷，核與證人丁○○
    證述之情節相符。是檢察官認被告2 人係踰越圍牆竊盜，容
    有誤會】。被告2 人就上開加重竊盜犯行，有犯意聯絡及行
    為分擔，均為共同正犯。又(一)被告甲○○前因肅清煙毒條例
    案件，於84年8 月7 日經臺灣臺南地方法院以84年度訴字第
    787 號判決判處有期徒刑3 年6 月；復因傷害案件，於84
    年8 月29日經本院以84年度易字第43 24 號判決判處有期徒
    刑1 年；再因違反麻醉藥品管理條例，於84年11月24日經臺
    灣臺南地方法院以84年度易字第3482號判決判處有期徒刑6
    月，均因未上訴而確定。嗣上開3 罪經臺灣臺南地方法院以
    85年度聲字第507 號裁定應執行有期徒刑4 年8 月確定，並
    於86年8 月11日縮短刑期假釋出監。又假釋期間另因竊盜案
    件，於88年10月30日經臺灣屏東地方法院以88年度易字第
    1293號判決判處有期徒刑8 月，因未上訴而確定，嗣撤銷假
    釋執行殘刑，2 案接續執行，於92年11月1 日執行完畢出監
    。(二)被告乙○○前因毒品危害防制條例案件，於92年6 月30
    日經臺灣臺南地方法院以92年度訴字第583 號判決判處有期
    徒刑1 年2 月，因未上訴而確定，並於94年4 月1 日縮短刑
    期執行完畢出監等情，有臺灣高等法院被告前案紀錄表在卷
    可憑，被告2 人於有期徒刑執行完畢後5 年內，故意再犯本
    件有期徒刑以上之罪，均為累犯，應各依刑法第47條第1 項
    規定，加重其刑。爰審酌被告2 人於前案執行完畢後，仍不
    知警惕，復竊取他人物品，影響被害人之權利，行為惡害非
    輕，本有嚴懲之必要，以收刑罰教化之效，惟念其犯後坦認
    犯行，並參以所竊財物已由被害人領回，本件竊取物品價值
    、犯罪之動機、目的、手段，及被害人丙○○已當庭表示願
    意原諒被告2 人，且不再追究其犯行等一切情狀，分別量處
    如主文所示之刑。
據上論斷，應依刑事訴訟法第273 條之1 第1 項、第299 條第1
項前段，刑法28條、第321 條第1 項第2 款、刑法第47條第1 項
 ，判決如主文。
中    華    民    國    95    年    12    月    29    日
                  刑事第一庭    法  官 方百正
以上正本證明與原本無異。
如不服本判決，應於收受送達後10日內向本院提出上訴書狀。
中    華    民    國    95    年    12    月    29    日
                                書記官 郭素蓉
附錄法條：
刑法第321條
犯竊盜罪而有左列情形之一者，處6 月以上5 年以下有期徒刑：
一、於夜間侵入住宅或有人居住之建築物、船艦或隱匿其內而犯
    之者。
二、毀越門扇、牆垣或其他安全設備而犯之者。
三、攜帶兇器而犯之者。
四、結夥三人以上而犯之者。
五、乘火災、水災或其他災害之際而犯之者。
六、在車站或埠頭而犯之者。
前項之未遂犯罰之。


司法院資訊處製作；財團法人民間司法改革基金會備份。
